【裁判字號】    98,易,350
【裁判日期】    980630
【裁判案由】    竊盜
【裁判全文】
臺灣屏東地方法院刑事判決               98年度易字第350號
公  訴  人  臺灣屏東地方法院檢察署檢察官
被      告  甲○○
                    （另案臺灣屏東監獄執行中）
上列被告因竊盜案件，經檢察官提起公訴（96年度偵字第1806號
），茲因被告就被訴事實為有罪之陳述，經告知簡式審判程序意
旨，並聽取公訴人及被告之意見後，裁定依簡式審判程序審理，
判決如下：
    主  文
甲○○犯附表所示竊盜罪，共伍罪，均累犯，各處刑如所示；應
執行有期徒刑壹年，如易科罰金，以新臺幣壹仟元折算壹日。扣
案帆布袋壹只沒收。
    事  實
一、甲○○有多次犯罪經法院判刑確定之紀錄，於後開行為前最
    後1 次經徒刑執行完畢，係因於民國93年間犯竊盜罪，經本
    院93年度易字第419 號判處有期徒刑1 年確定，於94年9 月
    12日入監執行，95年7 月12日期滿出監執行完畢。
二、詎其經前開有期徒刑執行完畢後5 年內，仍不知悔悟，復於
    95年11月7 日中午12時30分許至96年1 月23日上午11時許間
    ，先後5 次各基於意圖為自己不法所有之竊盜犯意，按附表
    所示時間、地點及方法，竊取王泰峰、陳水順、陳芊彤（2
    次）、阮信雄所有之財物共5 次，嗣為警據報而循線查獲其
    附表編號二、三、四犯行到案，並扣得其所有之帆布袋1 只
    後，於警詢中另就附表編號一、五犯行向承辦警員自首並接
    受裁判。
三、案經屏東縣警察局枋寮分局報告臺灣屏東地方法院檢察署檢
    察官偵查起訴。
    理  由
一、前揭犯罪事實，除據被告甲○○於本院審理時自白不諱，並
    經證人即被害人王泰峰、陳水順、陳芊彤、阮信雄於警詢中
    證述綦詳，並有扣案帆布袋1 只、贓物認領保管單、現場配
    置略圖2 張及採證照片共24幀在卷可稽，被告甲○○自白犯
    罪，堪認與事實相符。本件被告犯罪事證已臻明確，應依法
    論科。
二、核被告甲○○如附表編號一至編號五所為，均係犯刑法第32
    0 條第1 項之竊盜罪。按刑罰法規所規定之特定犯罪，僅就
    行為人主觀上須具備對於法條規定各該構成要件之「認識」
    及「意欲」（即構成要件之「知」與「欲」），其主觀不法
    構成要件即已該當，至其動機何在，或個案中誘發多次行為
    之共同主觀意向聯繫（如概括、整體犯意等）為何，要非所
    問，被告甲○○如附表各次竊盜犯行，既均具備完整並可獨
    立區隔之主、客觀不法構成要件，應各自成立並論以數罪分
    論併罰之。又被告甲○○前因犯竊盜罪，經本院93年度易字
    第419 號判處有期徒刑1 年確定，於94年9 月12日入監執行
    ，95年7 月12日期滿出監執行完畢，有臺灣高等法院被告前
    案紀錄表及臺灣屏東地方法院檢察署刑案資料查註紀錄表各
    1 份在卷可按，乃受徒刑之執行完畢，5 年以內因故意而再
    犯
    本件有期徒刑以上之罪，均應依累犯之規定，加重其刑。另
    被告甲○○因附表編號二、三、四之罪為警查獲後，於警詢
    中向承辦警員自首附表編號一、五所示犯行而接受裁判，業
    據證人即承辦警員於本院審理時到庭證述在卷，就該自首部
    分之罪，並依刑法第62條前段規定減輕其刑。
三、爰審酌被告甲○○為69年8 月25日出生、受有國中肄業教育
    程度、業工之人，有警詢年籍等資料附卷可稽，並據其在本
    院審理時自陳在卷，本件犯罪時年26歲，除前開構成累犯要
    件之執行紀錄不再重複評價者外，尚有多項竊盜、毒品之前
    案紀錄，有臺灣高等法院被告前案紀錄表及臺灣屏東地方法
    院檢察署刑案資料查註紀錄表各1 份在卷可按，素行欠佳，
    並考量其迭為不勞而獲即竊取他人之物，竊得財物之價值，
    對於社會治安及法益所生侵害之程度，及其犯罪後於本院審
    理時，均能坦認犯行，態度尚可等一切情狀，各量處如附表
    所示之刑，又審酌其年齡、職業、收入、社會地位等節，並
    諭知易科罰金之折算標準如主文所示。
四、本件被告犯罪時間在96年4 月24日以前，所犯為刑法第320
    條第1 項竊盜罪，並均經宣告未逾1 年6 月之有期徒刑，與
    96年罪犯減刑條例第2 條第1 項第3 款所定宣告減刑之積極
    要件相合，復查無同條例第5 條規定之消極要件存在，符合
    減刑條件，爰依中華民國96年罪犯減刑條例第2 條第1 項第
    3 款之規定，各減其刑期2 分之1 ，又其所犯各罪均獲處6
    月以下有期徒刑，均合於刑法第41條第1 項得易刑處分之規
    定，依司法院大法官會議98年6 月19日公布之釋字第662 號
    解釋意旨，並就所定應執行之刑，諭知易科罰金之折算標準
    ，以資儆懲。
五、扣案帆布袋1 只為被告甲○○所有並供犯附表編號四所示犯
    行使用，應依刑法第38條第1 項第2 款宣告沒收。
據上論斷，應依刑事訴訟法第273 條之1 第1 項、第299 條第1
項前段，刑法第320 條第1 項、第47條第1 項、第62條前段、第
41條第1 項前段、第38條第1 項第2 款、第51條第5 款，刑法施
行法第1 條之1 ，中華民國96年罪犯減刑條例第2 條第1 項第3
款、第7 條、第10條第1 項，判決如主文。
本案經檢察官簡志祥到庭執行職務
中    華    民    國    98    年    6     月    30    日
                  刑事第二庭    法  官  陳松檀
以上正本證明與原本無異。
如不服本判決應於收受本判決後送達後10日內向本院提出上訴書
狀，其未敘述上訴理由者，並得於提起上訴後10日內向本院補提
理由書狀（均須按他造當事人之人數附繕本）「切勿逕送上級法
院」
中    華    民    國    98    年    6     月    30    日
                                書記官  黃佳惠
附錄本判決論罪之法條：
中華民國刑法第320 條
意圖為自己或第三人不法之所有，而竊取他人之動產者，為竊盜
罪，處五年以下有期徒刑、拘役或五百元以下罰金。
意圖為自己或第三人不法之利益，而竊佔他人之不動產者，依前
項之規定處斷。
前二項之未遂犯罰之。
【附  表】
┌─┬──────┬──────┬────────────┬──────┬──────┬────┐
│  │  時    間  │  地    點  │    犯   罪   行   為   │宣告（主）刑│  減得之刑  │ 從  刑 │
├─┼──────┼──────┼────────────┼──────┼──────┼────┤
│  │95年11月7 日│屏東縣枋寮鄉│徒手竊取被害人王泰峰所有│有期徒刑伍月│有期徒刑貳月│（空白）│
│  │中午12時30分│省道臺一線公│之銅線8 公斤（價值約新臺│，如易科罰金│又拾伍日，如│        │
│一│許          │路南下439 公│幣〔下同〕2,400 元），得│，以新臺幣壹│易科罰金，以│        │
│  │            │里路段車道旁│手後持往屏東縣枋寮鄉隆山│仟元折算壹日│新臺幣壹仟元│        │
│  │            │鉦大有限公司│村隆山路「億興資源回收場│            │折算壹日    │        │
│  │            │旁空地上    │」售予不知情之回收業者。│            │            │        │
├─┼──────┼──────┼────────────┼──────┼──────┼────┤
│  │95年12月11日│屏東縣枋寮鄉│徒手竊取被害人陳水順所有│有期徒刑陸月│有期徒刑月│（空白）│
│二│下午5 時許  │枋寮村枋寮漁│並裝置在竹筏上之方向舵輪│，如易科罰金│，如易科罰金│        │
│  │            │港內某橋樑下│1 個，得手後欲售予回收場│，以新臺幣壹│，以新臺幣壹│        │
│  │            │            │而遭拒。                │仟元折算壹日│仟元折算壹日│        │
├─┼──────┼──────┼────────────┼──────┼──────┼────┤
│  │96年1 月11日│屏東縣枋寮鄉│徒手竊取被害人陳芊彤所有│有期徒刑陸月│有期徒刑月│（空白）│
│  │上午11時4 分│沿山路一段18│重約30公斤之電纜線1 捲，│，如易科罰金│，如易科罰金│        │
│三│許          │6 號工廠棚架│得手後持往屏東縣枋寮鄉太│，以新臺幣壹│，以新臺幣壹│        │
│  │            │內          │源村「鄉村回收場」售予不│仟元折算壹日│仟元折算壹日│        │
│  │            │            │知情之回收業者。        │            │            │        │
├─┼──────┼──────┼────────────┼──────┼──────┼────┤
│  │96年1 月15日│屏東縣枋寮鄉│徒手竊取被害人陳芊彤所有│有期徒刑陸月│有期徒刑月│扣案帆布│
│四│上午6 時許  │沿山路一段18│閥欄26個（價值約2 萬元）│，如易科罰金│，如易科罰金│袋壹只沒│
│  │            │6 號工廠棚架│置於帆布袋內，離去時為被│，以新臺幣壹│，以新臺幣壹│收。    │
│  │            │內          │害人發現追趕而棄置。    │仟元折算壹日│仟元折算壹日│        │
├─┼──────┼──────┼────────────┼──────┼──────┼────┤
│  │96年1 月23日│屏東縣枋寮鄉│徒手竊取被害人阮信雄所有│有期徒刑伍月│有期徒刑貳月│（空白）│
│  │上午11時許  │隆山村隆山路│之銅線8 公斤（價值約2,40│，如易科罰金│又拾伍日，如│        │
│  │            │「宏興鐵工廠│0 元）、鐵材56公斤（價值│，以新臺幣壹│易科罰金，以│        │
│五│            │」旁空地上  │約1,400 元），得手後持往│仟元折算壹日│新臺幣壹仟元│        │
│  │            │            │屏東縣枋寮鄉○○村○○路│            │折算壹日    │        │
│  │            │            │「億興資源回收場」售予不│            │            │        │
│  │            │            │知情之回收業者。        │            │            │        │
└─┴──────┴──────┴────────────┴──────┴──────┴────┘


司法院資訊處製作；財團法人民間司法改革基金會備份。
